臺灣臺中地方法院民事裁定
111年度抗字第65號
抗  告  人  黎玉宣  
相  對  人  陳志昌  



上列當事人間聲請本票裁定事件，抗告人對於中華民國110年11
月30日本院司法事務官110年度司票字第6528號裁定提起抗告，
本院合議庭裁定如下：
    主  文
抗告駁回。
抗告程序費用新台幣壹仟元由抗告人負擔。
    理  由
一、按執票人向本票發票人行使追索權時，得聲請法院裁定後強
    制執行，票據法第123條定有明文。又本票執票人，依票據
    法第123條規定，聲請法院裁定許可對發票人強制執行，係
    屬非訟事件，此項聲請之裁定，及抗告法院之裁定，僅依非
    訟事件程序，以審查強制執行許可與否，並無確定實體上法
    律關係存否之效力，法院就本票形式上之要件是否具備予審
    查為已足，至發票人就票據債務之存否有爭執時，應由發票
    人提起確認之訴，以資解決（最高法院56年台抗字第714號
    、57年台抗字第76號裁判要旨參照）。
二、相對人主張執有抗告人所簽發，如原裁定附表所示之本票2
    紙（下稱系爭本票），並免除作成拒絕證書，詎屆期提示未
    獲付款，依票據法第123條聲請裁定許可強制執行等情，已
    據提出系爭本票為證（見原法院卷第9頁，正本檢還，影本
    附卷），原裁定審查本票形式上之要件業已具備，予以准許
    ，即無不合。
三、抗告意旨略以：兩造間就系爭本票尚有爭議，抗告人已於收
    受原裁定後20日內，依法向本院提起確認本票債權不存在之
    訴，為此提出抗告，請求原裁定廢棄等語。核其抗告意旨所
    稱理由，係屬實體法上之爭執，非本件非訟程序所得審究，
    抗告人己另行提起訴訟，自屬執行法院是否依法停止執行範
    疇，應依相關法律規定之程序行使，以資解決。揆諸前揭說
    明，相對人所提系爭本票形式上之要件既已具備，則應准為
    強制執行之裁定，原裁定並無違誤，抗告意旨請求廢棄原裁
    定，為無理由，應予駁回。
四、據上論結，本件抗告為無理由，爰裁定如主文。
中　　華　　民　　國　　111 　年　　3 　　月　　31　　日
                民事庭        審判長法　官　陳文爵
                                    法　官　林秀菊
                                    法　官　許惠瑜　　
以上正本係照原本作成。
本裁定除以適用法規顯有錯誤為理由，不得再抗告。如提起再抗
告，應於裁定送達後10日內委任律師為訴訟代理人向本院提出再
抗告狀，並繳納再抗告費新臺幣1,000元。
中　　華　　民　　國　　111 　年　　3 　　月　　31　　日
                                  書記官　劉子瑩
　　
本票附表：至清償日止利息按週年利率百分之六計算       編號 發票日 票面金額 到期日 利息起算日 票據號碼 備考   （新臺幣）     001 109年9月21日 1,500,000元 未記載 109年9月21日 WG0000000  002 109年9月28日 1,200,000元 未記載 109年9月28日 WG0000000